# HUGO CARON

Webdesigner communication digital

# **PROFIL**

Etant passionné par le design et le numérique je souhaite occuper un poste de "Web Designer" dans un environnement professionnel motivant qui saurait tirer parti de ma créativité et de mon expérience acquéries durant ma formation "Web designer et communicatio digital " à La MANU d'Amiens; et dans lequel j'aurai l'opportunité de procurer aux clients une expérience en design inoubliable.



Amiens



Hugo.caron@live.fr



06.34.65.50.33







#### **COMPETENCES WEB**

- HTML
- CSS
- **BOOTSTRAP**
- **JAVASCRIPT**
- SUITE ADOBE

### **SAVOIR ETRE**

Organisé

Patient

Investi

Créatif

Autonome

A l'écoute

Création de site avec un CMS

**COMPETENCES WEB** 

- Maitrise des réseaux sociaux
- Animer une communauté web
- Création de logo

# FORMATION

Formation webdesigner & communication digital.

2020 La MANU Amiens

BTS Management des unités commerciales.

2019 Lycée la Hotoie Amiens

Baccalauréat STMG (science et technologie en management et gestion) Spécialité marketing.

2017 lycée la Hotoie Amiens

# **EXPERIENCES**

### MICRO ENTREPRENEUR

Vente en ligne 2019-2020

#### VENDEUR RAYON DE LA MER

Super U AMIENS CDD 2019-2020

#### **VENDEUR JULES**

DURY, GLISY, AMIENS CDD 2017-2020

#### CENTRE D'INTERET

### LANGUES

- Voyages: Italie, Suisse, Espagne, Pays de Galles, Etats Unis..
- Musique
- Vente en ligne



Français **Anglais** 

# JULIETTE PANIER

Architecte d'intérieur

# **PROFIL**

Je souhaite occuper un poste d'architecte intérieur dans un environnement professionnel et motivant qui saurait tirer parti de ma créativité et de ma vaste expérience en décoration et architecture ; et dans lequel j'aurai l'opportunité de procurer aux clients une expérience en design inoubliable.



22, RUE DE LA PAIX 75002



BONJOUR@SITEVRAIEMENTSUPER.FR



SITEVRAIMENTSUPER.FR



01 23 45 67 89



### FORMATION

# **QUALIFICATIONS**

# **EXPERTISE**

Licence en Graphisme Université de Paris Nanterre 2002

Master I en Architecture intérieure Université de Paris Nanterre 2004

Formation Marketing en ligne Université de Paris Nanterre 2006 MAC/PC

**SYSTÈMES** 

MICROSOFT WORD

POWERPOINT BLOG

РНОТОЅНОР CS

**CONCEPTION DE PROJETS** 

**RÉSEAUX SOCIAUX** 

**CONTRÔLE QUALITÉ** 

**ÉCRITURE DE RAPPORT** 

**CONCEPTION WEB** 

EXPÉRIENCE PROFESSIONNELLE

# ARCHITECTE D'INTÉRIEUR

- Déterminer le traitement de chaque pièce en matière d'ameublement et de décoration ;
- Développer une communication efficace avec les producteurs et directeurs pour simplifier la tâche de travail;
- Créer une image mentale de ce que chaque pièce nécessite en fonction des souhaits du client;
- Réunir le matériel nécessaire à cet effet

# ARTISTE GRAPHIQUE

- Déterminer le traitement de chaque pièce en matière d'ameublement et de décoration ;
- Développer une communication efficace avec les producteurs et directeurs pour simplifier la tâche de travail;
- Créer une image mentale de ce que chaque pièce nécessite en fonction des souhaits du client;
- Réunir le matériel nécessaire à cet effet.

STUDIO DESIGN

**PARIS NUIT** 

2014-2015

J. DUMONT

NANTERRE

2013-2014

